【裁判字號】    89,易,3156
【裁判日期】    891229
【裁判案由】    毒品危害防制條例
【裁判全文】
臺灣臺中地方法院刑事判決                        八十九年度易字第三一五六號
    公  訴  人  臺灣台中地方法院檢察署檢察官
    被      告  甲○○
右列被告因毒品危害防制條例案件，經檢察官提起公訴（八十九年度偵字第五二一二
號）及移送併辦（八十九年度偵字第七四三四、七五九一號），本院判決如左：
    主  文
甲○○連續施用第二級毒品，累犯，處有期徒刑拾月，扣案之第二級毒品安非他命壹
包（含袋重約零點陸公克）沒收銷燬之、吸食器壹組沒收。
    事  實
一、甲○○前曾於民國八十五年間因違反麻醉藥品管理條例案件，經本院判處有期徒
    刑六月，得易科罰金確定，於八十六年二月十二日執行完畢。又於八十七年八月
    間及八十七年九月間，二次因施用毒品案件，先後經本院以八十七年度毒聲字第
    一０七九號及八十七年度毒聲字第二一五九號裁定送觀察、勒戒後，均無繼續施
    用毒品之傾向，為臺灣台中地方法院檢察署檢察官分別於八十七年八月十四日以
    八十七年度偵字第一六二六０號、八十七年十月二十七日以八十七年度偵字第一
    九六九二號均不起訴處分確定在案。惟甲○○再因施用第二級毒品安非他命，三
    犯毒品危害防制條例第十條之罪，經臺灣台中地方法院檢察署檢察官以八十八年
    度偵字第一一八四號聲請簡易判決處刑，為本院判處有期徒刑五月確定，並依本
    院八十八年度毒聲字第四九號裁定令入戒治處所施以強制戒治，而於八十九年三
    月四日戒治期滿。詎甲○○復基於概括之犯意，自八十九年四月十日起至同年十
    一月二十日止，在台中縣、巿內各地，多次將第二級毒品安非他命少許置於吸食
    器內，再以火燒烤吸食器之下方，待安非他命霧化成氣體後，用口、鼻吸入之方
    式，連續施用第二級毒品安非他命。其間甲○○先於八十九年四月十一日上午八
    時四十五許，前往台中縣警察局烏日分局接受列管毒品人員之定期尿檢，而檢驗
    出甲基安非他命陽性反應；再於八十九年九月二十四二十一時三十分許，在台中
    巿復興路與工學路口為警查獲，又採尿驗呈甲基安非他命陽性反應；末於八十九
    年十一月二十日二十一時，為警持搜索票在其台中縣烏日鄉○○路九三０巷廿三
    弄三八號之住處查獲，除採尿驗呈甲基安非他命陽性反應外，並扣得第二級毒品
    安非他命一包（含袋重約０‧六公克），及其所有用以施用安非他命所用之吸食
    器一組。
二、案經台中縣警察局烏日分局報請臺灣臺中地方法院檢察署檢察官偵查起訴，及該
    署檢察官移送併辦。
    理  由
一、訊據被告甲○○對於右揭時地連續利用吸食器施用第二級毒品安非他命之事實，
    坦承不諱在卷，核與其前開三次尿液檢驗，均呈甲基安非他命陽性反應之結果相
    符，此有「私立中山醫學院附設孫中山先生紀念醫院藥物濫用檢測中心」之檢驗
    報告、台中巿衛生局煙毒尿液檢驗成績書、台中縣衛生局檢驗尿水報告書各一紙
    附卷可稽，並有扣案之毒品安非他命一包（含袋重約０‧六公克），及其所有用
    以施用安非他命所用之吸食器一組可資佐證，足見被告確有前開連續施用第二級
    毒品之事實。又被告於八十七年八月及九月間，二次因施用毒品案件，經送觀察
    、勒戒後，認無繼續施用毒品之傾向，均被不起訴處分，有八十七年度偵字第一
    六二六０號、八十七年度偵字第一九六九二號二份不起訴處分書在卷可明。再者
    ，被告因三犯毒品危害防制條例第十條之罪，經臺灣台中地方法院檢察署檢察官
    以八十八年度偵字第一一八四號聲請簡易判決處刑，為本院判處有期徒刑五月確
    定，並依本院八十八年度毒聲字第四九號裁定令入戒治處所施以強制戒治，而於
    八十九年三月四日戒治期滿等情節，則有臺灣臺中地方法院檢察署刑案資料查註
    紀錄表、該件起訴書、保護管束指揮書等在卷可憑，被告並供承屬實。從而，本
    件事證明確，被告三犯以上毒品危害防制條例第十條之罪，連續施用第二級毒品
    之犯行，堪以認定。
二、核被告甲○○所為，係犯毒品危害防制條例第十條第二項之施用第二級毒品罪。
    其施用毒品安非他命前後持有之低度行為，應為施用之高度行為所吸收，不另論
    罪。被告先後多次犯行，時間緊接，所犯構成要件相同，顯係基於概括之犯意反
    覆為之，為連續犯，應以一罪論，並加重其刑。另被告前曾於八十五年間，因違
    反麻醉藥品管理條例案件，經本院判處有期徒刑六月，得易科罰金確定，於八十
    六年二月十二日執行完畢乙節，有臺灣臺中地方法院檢察署刑案資料查註紀錄表
    可按，其於該案受有期徒之執行完畢後，於五年內再犯本件有期徒刑以上之罪，
    構成累犯，遞加重其刑。爰審酌被告密集地施用毒品，難以自拔，本件施用毒品
    之期間不短，及其犯罪之方法、手段、所生危害、犯後態度等一切情狀，量處如
    主文所示之刑。扣案之毒品安非他命一包（含袋重約０‧六公克），應依毒品危
    害防制條第十八條第一項前段之規定，諭知沒收銷燬之；至吸食器一組乃被告所
    有，供施用毒品安非他命所用之物，業據其敘明在卷，爰依刑法第三十八條第一
    項第二款之規定，併予宣告沒收。
三、八十九年度偵字第七四三四、七五九一號移送併辦部分，與本件所起訴者具有連
    續犯之裁判上一罪關係，雖未經起訴，亦為起訴效力所及，本院得併予審酌。
據上論斷，應依刑事訴訟法第二百九十九條第一項前段，毒品危害防制條例第十條第
二項、第二十條第三項前段、第十八條第一項前段，刑法第十一條前段、第五十六條
、第四十七條、第三十八條第一項第二款，判決如主文。
中      華      民      國      八十九      年    十二    月  二十九    日
                                        法  官  莊  深  淵
右正本證明與原本無異。
如不服本判決，應於送達後十日內向本院提出上訴狀（須附繕本），上訴於台灣高等
法院台中分院。
                                        書記官
中      華      民      國      八十九      年    十二    月  二十九    日
附錄論罪科刑法條
毒品危害防制條例第十條：
施用第一級毒品者，處六月以上五年以下有期徒刑。
施用第二級毒品者，處三年以下有期徒刑。


司法院資訊處製作；財團法人民間司法改革基金會備份。
